【裁判字號】    99,訴,4
【裁判日期】    990212
【裁判案由】    毒品危害防制條例
【裁判全文】
臺灣基隆地方法院刑事判決                 99年度訴字第4號
公  訴  人  臺灣基隆地方法院檢察署檢察官
被      告  甲○○
上列被告因毒品危害防制條例案件，經檢察官提起公訴（98年度
毒偵字第1991號），被告就被訴事實為有罪之陳述，本院合議庭
裁定由受命法官獨任進行簡式審判程序審理，判決如下：
    主  文
甲○○施用第一級毒品，累犯，處有期徒刑柒月，扣案之海洛因
貳包（驗餘淨重合計零點伍零柒公克）併同難以析離之包裝袋貳
只沒收銷燬之，扣案注射針筒壹支沒收；又施用第二級毒品，累
犯，處有期徒刑參月，扣案之安非他命壹包（毛重伍點伍公克）
，併同難以析離之包裝袋壹只沒收銷燬之。應執行有期徒刑玖月
，扣案之海洛因貳包（驗餘淨重合計零點伍零柒公克）、安非他
命壹包（毛重伍點伍公克），併同難以析離之包裝袋參只，均沒
收銷燬之；扣案注射針筒壹支沒收。
        事  實
一、甲○○前因強奪案件，經臺灣高等法院以74年度重上訴字第
    214號判處有期徒刑14年，嗣經上訴，經最高法院以74年度
    台上字第6644號判處上訴駁回而確定，後經減刑減為有期徒
    刑9年4月確定，於民國79年7月5日假釋出監，所餘刑期並付
    保護管束；復因違反麻醉藥品管理條例案件，由臺灣高等法
    院以84年度上易字第3985號判處有期徒刑7月確定（下稱甲
    罪）；又因非法販賣化學和成麻醉藥品案件，經臺灣高等法
    院以85年度上訴字第4726號判處有期徒刑7年2月確定（下稱
    乙罪）；另因施用毒品等案，經本院以84年度訴字第4020號
    判處有期徒刑3年4月、9月確定（下稱丙罪），前開乙、丙
    二罪，嗣經合併定應執行有期徒刑10年10月確定，後經減刑
    並裁定應執行有期徒刑9年確定。前開假釋嗣經撤銷而執行
    殘刑，並與甲、乙、丙三罪接續執行，甫於97年8月30日執
    行完畢。又因施用毒品案件，經送觀察、勒戒後，認有繼續
    施用毒品之傾向，經送強制戒治，於93年2月3日停止戒治，
    所餘戒治期間並付保護管束，後於93年9月23日強制戒治期
    滿，而由臺灣基隆地方法院檢察署檢察官以93年度戒毒偵字
    第53號為不起訴處分確定。又於98年7月間因施用毒品案件
    ，經本院以98年度訴字第881號判決應執行有期徒刑9月。
二、詎其猶不知悔改戒除毒癮，復於98年11月21日或22日某時，
    在基隆市○○區○○路11之1號住處，以玻璃球吸食器燒烤
    之方式，非法施用第二級毒品安非他命1次；另於同年月23
    日下午11時許，在上開住處，以針筒注射之方式，非法施用
    第一級毒品海洛因1次。嗣於98年11月24日下午1時50分許，
    在基隆市○○區○○路11之1號住處，為警查獲，並扣得第
    一級毒品海洛因2包（驗餘淨重合計0.507公克）、第二級毒
    品安非他命1包（毛重5.5公克）及其所有供施用毒品之器具
    注射針筒1支，經採集其尿液送驗呈嗎啡、安非他命類陽性
    反應，始悉上情。
三、案經基隆市警察局第一分局報告臺灣基隆地方法院檢察署檢
    察官偵查起訴。
    理  由
壹、程序事項
    本件被告甲○○所犯者非為死刑、無期徒刑、最輕本刑為3
    年以上有期徒刑之罪或高等法院管轄第一審案件，其於準備
    程序進行中，先就被訴事實為有罪之陳述，經告知其簡式審
    判程序之旨，並聽取公訴人、被告之意見後，本院業已依刑
    事訴訟法第273條之1第1項之規定，裁定由受命法官獨任以
    簡式審判程序進行本案之審理。是依刑事訴訟法第273條之2
    之規定，本件之證據調查，即不受同法第159條第1項、第
    161 條之2、第161條之3、第163條之1及第164條至第170條
    規定之限制。
貳、實體事項
一、上揭事實，業據被告於檢察官偵查、本院準備程序及審理時
    坦承在卷，且其為警查獲後於98年11月24日15時25分許所採
    集之尿液經送驗結果，呈甲基安非他命、安非他命、嗎啡、
    可待因之陽性反應，此有98年12月4日台灣尖端先進科技醫
    藥股份有限公司出具之濫用藥物檢驗報告1紙附卷可稽，並
    有扣案之海洛因2包（驗餘淨重合計0.5070公克）、第二級
    毒品安非他命1包（毛重5.5公克）及其所有供施用毒品之器
    具注射針筒1支足資佐證，足認被告自白與事實相符，其前
    因施用毒品案件，經裁定令入戒治處所施以強制戒治，於93
    年9月23日強制戒治期滿執行完畢，於98年7月間再犯施用毒
    品案件，亦有臺灣高等法院被告前案紀錄表附卷足佐。綜上
    ，本案事證明確，被告於施用毒品後5年以內，再犯施用第
    一級、第二級毒品之犯行，堪可認定，應依法論科。
二、論罪科刑：
(一)、查海洛因、安非他命分係毒品危害防制條例第2條第2項第1
    款、第2款所定之第一級、第二級毒品，被告於施用毒品後
    5年以內，再犯本件施用第一級毒品海洛因、第二級毒品安
    非他命之行為，係犯毒品危害防制條例第10條第1項、第2項
    之施用第一級、第二級毒品罪。被告持有第一級毒品海洛因
    及第二級毒品安非他命之低度行為，應為施用第一級、第二
    級毒品之高度行為所吸收，不另論罪。其所犯上開2罪，犯
    意各別，行為不同，應予分論併罰。又其前曾受如事實欄所
    示之有期徒刑執行完畢，此有臺灣高等法院被告前案紀錄表
    在卷可按，其於有期徒刑執行完畢後之5年內，故意再犯本
    件有期徒刑以上之罪，為累犯，其所犯上開2罪，均應依刑
    法第47條第1項加重其刑。
(二)、爰審酌被告犯罪之動機、曾有施用毒品之前科仍不知戒除，
    惟犯罪後坦承犯行，且所犯之施用毒品犯行乃戕害自己身心
    健康，並未危及他人等一切情狀，分別量處如主文所示之刑
    ，併定其應執行之刑。
(三)、扣案之白色粉末2袋（合計驗餘淨重0.507公克），係查獲毒
    品，經鑑定後，含有第一級毒品海洛因之成分，此有基隆市
    警察局第一分局查獲毒品危害防制條例毒品初步鑑驗報告書
    、98年12月14日航藥鑑字第0986291號交通部民用航空局航
    空醫務中心毒品鑑定書（見98年度毒偵字第1991號卷第50頁
    ）在卷可稽及查獲之扣案安非他命1包（毛重5.5公克），爰
    依毒品危害防制條例第18條第1項宣告沒收銷燬之。又扣案
    之注射針筒1支，係供施用毒品之用，為被告所有，業據被
    告供承在卷，爰依刑法第38條1項第2款、第3項宣告沒收。
三、據上論斷，應依刑事訴訟法第273條之1、第299條第1項前段
    ，毒品危害防制條例第23條第2項、第10條第1項、第2項、
    第18條第1項，刑法第11條前段、第47條第1項、第51條第5
    款、第38條1項第2款、第3項，判決如主文。
本案經檢察官乙○○到庭執行職務。
中    華    民    國    99    年    2    月    12    日
                  刑事第二庭法  官  陳伯厚
以上正本證明與原本無異。
如不服本判決應於收受送達後10日內向本院提出上訴書狀，並應
敘述具體理由；其未敘述上訴理由者，應於上訴期間屆滿後20日
內向本院補提理由書(均須按他造當事人之人數附繕本)「切勿逕
送上級法院」。
中    華    民    國    99    年    2     月    12    日
                            書記官  王惠萍
附錄論罪法條：
毒品危害防制條例第10條
施用第一級毒品者，處 6 月以上 5 年以下有期徒刑。
施用第二級毒品者，處 3 年以下有期徒刑。

司法院資訊處製作；財團法人民間司法改革基金會備份。
